臺灣高等法院刑事裁定
109年度抗字第2042號
抗  告  人  
即  被  告  陳泉  



選任辯護人  楊東鎮律師
上列抗告人因不服延長羈押案件，不服臺灣新北地方法院中華民
國109年11月20日裁定（109年度訴字第937號），提起抗告，本
院裁定如下：
    主  文
抗告駁回。
    理  由
一、原裁定意旨略以：抗告人即被告（下稱被告）陳泉因違反毒
    品危害防制條例案件，前經原審認其涉犯修正前毒品危害防
    制條例第4條第2項之販賣第二級毒品、同條例第4條第1項之
    販賣第一級毒品等罪嫌疑重大，並均屬最輕本刑5年以上有
    期徒刑之重罪，且有相當理由足認其有逃亡及勾串證人之虞
    ，有羈押之原因及必要，依刑事訴訟法第101條第1項第3款
    規定，於民國109年9月1日執行羈押，且禁止接見通信。茲
    經原審訊問被告及聽取辯護人之意見，並參酌相關卷證資料
    後，認被告涉犯前揭罪名之嫌疑重大。又被告所涉罪嫌係最
    輕本刑5年以上有期徒刑之重罪，常伴有逃亡之高度可能，
    且其矢口否認犯行，前亦有通緝紀錄，有逃亡及串證之虞。
    原審經權衡國家刑事司法權之有效行使、社會秩序及公共利
    益、被告人身自由之私益及防禦權受限制之程度，僅以責付
    或限制住居等侵害較小之手段，均不足以擔保將來審判程式
    之順利進行，認本件仍有羈押之原因及必要性，應屬合乎比
    例原則，亦有禁止接見通信之必要，應自109年12月1日起延
    長羈押2月，並禁止接見通信等語。
二、抗告意旨略以：依我國相關法規，法院為延長羈押裁定時，
    應由被告及辯護人同時到庭後方能為之，而非文書往返草草
    了事，原裁定顯有違背法令情事，請求撤銷延長羈押之裁定
    等語。
三、按「羈押被告，偵查中不得逾2月，審判中不得逾3月。但有
    繼續羈押之必要者，得於期間未滿前，經法院依第101條或
    第101條之1之規定訊問被告後，以裁定延長之」、「延長羈
    押期間，偵查中不得逾2月，以延長1次為限。審判中每次不
    得逾2月，如所犯最重本刑為10年以下有期徒刑以下之刑者
    ，第一審、第二審以3次為限，第三審以1次為限」，刑事訴
    訟法第108條第1項前段、第5項定有明文。次按羈押之目的
    ，在於確保刑事偵查、審判程序之完成及刑事執行之保全。
    被告究竟有無刑事訴訟法第101條、第101條之1所規定之羈
    押要件，應否羈押，以及羈押後其羈押原因是否仍然存在，
    有無繼續羈押之必要，事實審法院本得斟酌訴訟進行程度及
    其他一切情形而為認定，故受羈押之被告除確有刑事訴訟法
    第114條所列情形之一者外，其應否羈押或延長羈押，事實
    審法院自有認定裁量之權，苟無濫用其權限之情形，即不得
    任意指為違法（最高法院106年度台抗字第578號裁定意旨參
    照）。又對於被告羈押或延長羈押與否之審查，其目的既僅
    在判斷有無實施羈押強制處分之必要，並非認定被告有無犯
    罪之實體審判程序，關於羈押之要件，即無須經嚴格證明，
    以經釋明得以自由證明為已足。
四、經查本件於109年12月1日羈押期滿前，業經原審於109年11
    月19日提訊被告並通知檢察官、辯護人到庭進行延長羈押之
    訊問，被告及辯護人就此均表示意見（檢察官未到），此亦
    有原審法院寄送該日訊問傳票予檢察官、被告及其辯護人之
    送達證書、該日刑事報到單及原審訊問筆錄等件可稽（見原
    審109年度訴字第937號審理卷第165至173、175至176頁）。
    嗣原審訊問後，因認羈押之原因依然存在，而有繼續羈押之
    必要，乃裁定自109年12月1日起延長羈押2月，並已於裁定
    內詳為說明如何認定有羈押羈押必要之理由及依據，依上開
    規定，其延長羈押裁定之程序，與法並無不合。經核原裁定
    並無不法，抗告人猶執前詞，請求撤銷原裁定云云，為無理
    由，應予駁回。
據上論斷，應依刑事訴訟法第412條，裁定如主文。
中　　華　　民　　國　　109 　年　　12　　月　　2 　　日
                  刑事第十一庭  審判長法  官  周煙平
                                      法  官  吳炳桂
                                      法  官  陳俞伶  
以上正本證明與原本無異。
不得再抗告。
                                      書記官  朱家麒
中　　華　　民　　國　　109 　年　　12　　月　　3 　　日